# 与高新管委会合同确认

提问人：zhs7403 时间：2017-11-07 15:06:44
某客户的收入主要来源于代园区管委会进行基础设施建设，政府代建收入为其主要收入来源，根据财预【 2017 】 87 号）文件精神，坚决制止“地方以政府购买服务名义违法违规融资”。文件明确政府在无预算的情况下，不能用虚假政府购买服务协议向融资平台购买服务，然后平台再以该协议中对政府的应收帐款向金融机构融资。根据上述文件的精神，对以前年度已动工项目，在本年延续施工的项目，是否可以确认收入，如不能确认收入被审计单位如何进行账务处理？

回答人：chenyiwei
应考虑是否需根据新文件的精神对合同条款进行必要的调整变更。如果变更的，则按变更后的合同条款为依据确认收入；如果未变更的，考虑原合同条款的合规性问题对本期即后续期间的收入确认，以及前期已确认收入对应款项的可收回性的影响。